【裁判字號】    97,上易,802
【裁判日期】    970530
【裁判案由】    賭博等
【裁判全文】
臺灣高等法院臺中分院刑事判決         97年度上易字第802號
上  訴  人  臺灣臺中地方法院檢察署檢察官
被      告  甲○○
上列上訴人因被告賭博等案件，不服臺灣臺中地方法院97年度易
字第740號，中華民國97年3月7日第一審判決（起訴案號：臺灣
臺中地方法院檢察署97年度偵字第881號），提起上訴，本院判
決如下：
    主      文
上訴駁回。
    事實及理由
一、本案經本院審理結果，認第一審判決認事用法及量刑均無不
    當，應予維持，並引用第一審判決書記載之事實、證據及理
    由（如附件）。
二、檢察官上訴意旨略以：刑法第268條前段之意圖營利提供賭
    博場所罪，行為人主觀上必須具備供給賭場之故意及營利之
    不法意圖，不以實際獲得利益為必要，至於提供賭博場所者
    ，其主觀上之營利方法，法律並無限制，或以抽頭方式獲利
    ，或以擔任莊家方式獲利均無不可；本件被告甲○○在鈞蝦
    場內另設隔間擺放賭博性電玩3台，並設有零錢兌換處，其
    並非單純參與賭博之賭客，而係相當於莊家之場所主人，此
    與一般專間經營賭博性電子遊藝場無異，被告亦坦承自96年
    12月1日開始擺設以迄同年月10日被警查獲止，獲利約新台
    幣5、6千元，可見扣案賭博性電玩已預設莊家會獲取固定利
    益，原審認被告係單純賭博，未斟酌及此；又該條後段之聚
    眾賭博罪，係指行為人具備營利意圖聚集不特多數人參與賭
    博，親自邀集或提供可讓不特定人賭博之場所均屬之，本件
    被告既提供不特定人可賭博之空間，且主觀上藉此方式營利
    ，自與本罪該當，乃原審認不構成該罪，有所不當等語。然
    查，刑法第266條第1項所處罰者為賭博行為；同法第268條
    所處罰者為供給賭博場所或聚眾賭博行為。而刑法第266條
    第1項之罪係從自己賭博行為獲得利益；同法第268條之罪係
    從供給賭博場所或聚眾賭博行為獲取利益，並非自賭博行為
    本身獲取利益。且電動賭博機具縱使經由IC板程式設計，為
    店主利益預留一定之得勝機率，經營者得勝之或然率較高，
    但仍具賭博射倖性之特徵，店主於與賭客對賭時仍有輸錢之
    可能，尚難認有何營利之意圖（即店主對賭時並非一定有利
    可圖），不能因長久機率累積之結果，該電動賭博機具必然
    贏錢，即認店主應構成刑法第268條之罪責；亦不能以賭博
    之人，提供賭具或賭博場所，有贏錢之意圖，且有較大之獲
    利機會，即認該賭博之人之行為該當刑法第268條之罪。另
    在店家擺設電動賭博機具供人投幣玩樂，店家之勝率依IC板
    程式設計縱為較高，惟其輸贏之或然率仍屬不確定，其性質
    係以該機器代替自己，與他人在公眾得出入之場所賭博，與
    意圖營利供給賭博場所或聚眾賭博，係由他人參與賭博不同
    ，且擺設電動賭博機具供人玩樂，店家仍係憑偶然之事實以
    決定財物之得喪，並無何從中抽取金錢圖利之情形，與刑法
    第268條意圖營利之要件尚屬有間。又在上開場所賭博之賭
    客，乃因被告提供該場所供人賭博而來，非係被告招聚而來
    ，無從再論被告以聚眾賭博罪。是被告在前開公眾得出入之
    場所，擺設電子遊戲機3台，並以該電子遊戲機充作電動賭
    博機具，顯係以該等機器代替被告，與人在公眾得出入之場
    所賭博，與刑法第268條前段之供給賭博場所罪或同法條後
    段聚眾賭博罪之構成要件均不該當，尚難依各該罪相繩，檢
    察官之上訴為無理由，應予駁回。
三、被告甲○○經合法傳喚，無正當理由不到庭，爰不待其陳述
    逕行判決。
四、據上論斷，應依刑事訴訟法第371條、第373條、第368條，
    判決如主文。
本案經檢察官乙○○到庭執行職務。
中    華    民    國    97    年    5     月    30    日
            刑事第十庭    審判長法  官  林  照  明
                                法  官  郭  瑞  祥
                                法  官  林  欽  章
上列正本證明與原本無異。
不得上訴。
                                書記官  許  哲  禎
中    華    民    國    97    年    6     月    2     日


司法院資訊處製作；財團法人民間司法改革基金會備份。
